【裁判字號】    97,消債更,335
【裁判日期】    970923
【裁判案由】    更生事件
【裁判全文】
臺灣臺南地方法院民事裁定           97年度消債更字第335號
聲  請  人  甲○○
上列當事人聲請消費者債務清理事件，本院裁定如下：
    主  文
聲請人甲○○自中華民國九十七年九月二十三日下午四時起開始
更生程序。
    理  由
一、按債務人不能清償債務或有不能清償之虞，且無擔保或無優
    先權之債務總額未逾新臺幣1,200 萬元者，於法院裁定開始
    清算程序或宣告破產前，得向法院聲請更生。法院開始更生
    程序之裁定，應載明其年、月、日、時，並即時發生效力，
    消費者債務清理條例第3 條、第42條第1 項、第45 條 第1
    項定有明文。
二、本件聲請人主張：其有不能清償債務情事，於民國（下同）
    95年間提出債權人清冊，以書面向最大債權金融機構台新國
    際商業銀行股份有限公司請求共同協商債務清償方案，並於
    95年4月28日成立協商，每月應繳金額新臺幣（下同）25,2
    20元，因聲請人平均月收入僅8,749元，還要養家活口，致
    使繼續履行協商內容有重大困難，而此事由非聲請人主觀惡
    意不履行協議，實係客觀上確有不可歸責於聲請人之事由。
    又其無擔保或無優先權之債務總額未逾1,200萬元，復未經
    法院裁定開始清算程序或宣告破產，爰向本院聲請更生等語
    。
三、查聲請人即債務人非從事營業活動之人，所積欠無擔保或無
    優先權之債務未逾1,200 萬元，有財政部臺灣省南區國稅局
    新化稽徵所97年6月10日南區國稅新化三字第0970029786號
    函檢送之綜合所得稅相關資料及債權人清冊等在卷可稽。聲
    請人固曾依中華民國銀行公會會員辦理消費金融案件無擔保
    債務協商機制與金融機構成立之協商，達成每月應還款
    25,220元之還款條件，有財團法人金融聯合徵信中心當事人
    綜合信用報告及協議書可證，惟查聲請人94年度之薪資收入
    為250,757元、95年度之薪資收入為114,654元、96年度之薪
    資收入為104,997元，有財政部臺灣省南區國稅局94、95、
    96年度綜合所得稅各類所得資料清單及各該年度之稅務電子
    閘門財所得調卷明細為憑。又聲請人97年5月間以部分工時
    （月）薪資11,100元投保，亦有勞保局電子閘門查詢作業可
    稽，又聲請人之基本生活費若參考內政部歷年最低生活費一
    覽表以每月9,829元計算，另聲請人尚有3名子女張廷維（82
    年2月8日生）、張毓倫（83年10月24日生）、張立旻（88年
    2月13日生）須扶養，此有聲請人之戶籍謄本在卷可稽，參
    酌96 年度親屬扶養每人免稅額為77,000元，據此計算每人
    每月基本生活所需費用約為6,500元，又聲請人之配偶張慶
    彬下除有一部一九九四年份汽車外，並無其他財產，亦有稅
    務電子閘門財產所得調卷明細可參，則聲請人之配偶並無餘
    力多分擔子女之扶養費用；是聲請人與其配偶共同分擔子女
    每月所需生活費之二分之一為9,750元（計算式：6,500元×
    3人÷2＝9,750元），若其每月收入以11,100計算，扣除基
    本生活費及子女扶養費合計19,579元（計算式：9,82 9元
    +9,750元=19,579元）後，顯已不足清償前所為之協商款項
    ，則本件聲請人主張其有不可歸責於己之事由致履行顯有困
    難，堪認真實。
四、本件聲請人又查無經法院裁定開始清算或宣告破產之情事，
    有本院民事紀錄查詢表可參；亦無消費者債務清理條例第6
    條第3 項、第8 條或第46條各款所定駁回更生聲請之事由存
    在，則聲請人聲請更生，應屬有據，爰裁定如主文。
中    華    民    國    97    年    9    月     23    日
                  民事第一庭  法    官  孫玉文
上為正本係照原本作成。
本件不得抗告。
本裁定已於97年9月17日下午4時公告。
中    華    民    國    97    年    9    月     23    日
                              書 記 官  蘇玟心


司法院資訊處製作；財團法人民間司法改革基金會備份。
